【裁判字號】    95,交聲,327
【裁判日期】    950824
【裁判案由】    聲明異議
【裁判全文】
臺灣臺中地方法院交通事件事件裁定    95年度交聲字第327號
原處分機關  交通部公路總局臺中區監理所
受處分人    甲○○
上列受處分人因違反道路交通管理處罰條例案件，對於交通部公
路總局臺中區監理所95年4月20日所為之裁決（中監違字第裁60-
GC0000000號裁決書），聲明異議，本院裁定如下：
    主    文
異議駁回。
    理    由
一、原處分機關略以：受處分人甲○○於民國95年3月11日9時30
    分許，駕駛車號UA─5059號自小客車沿臺中市○○○街由東
    興路往文心路方向行駛，行經臺中市○○路及大墩二街口，
    適有黃菁湘騎乘車號KPE-578 號重型機車沿大墩路由五權西
    路往南屯路方向行駛，發生車禍，受處分人因「支線道車不
    讓幹線道車先行，違反道路交通安全規則肇事致人受輕傷」
    ，經臺中市警察局第四分局交通分隊以「中市警交字第GC00
    00000 號舉發違反道路交通管理事件通知單」舉發，本站即
    依據道路交通管理處罰條例第45條第1項第9款、第61條第 3
    項第1款之規定，裁處罰鍰新臺幣（下同）600元並依同條例
    第63條第1項記違規點數共4點，逾期則依裁決書處罰主文規
    定處罰，於法並無不合等語。
二、本件受處分人異議則以：車禍發生之前，伊所駕駛車輛停於
    上開路口停止線上（即倒三角形標線處）觀察無來車後始起
    步，況依擦撞地點所示，發生車禍時伊已行至路口中線，路
    權歸屬於伊，伊所行駛車道雖為支線道，已無需等讓黃菁湘
    之來車；黃菁湘行車未遵守市區安全車速，若保持安全車速
    ，不至於在看到受處分人車輛距離5 公尺時來不及煞車，黃
    菁湘因車禍成傷，係因其未遵守市區安全車速所致，與受處
    分人駕車無因果關係，原處分於法不合，應予撤銷等語。
三、按汽車駕駛人爭道行駛有支線道車不讓幹線道車先行，或兩
    線均為幹線道或支線道時，左方車不讓右方車先行者，處60
    0元以上1,800元以下罰鍰；汽車駕駛人，駕駛汽車違反道路
    交通規則因而肇事致人受傷者，記違規點數3 點；違反第45
    條者，記違規點數1點。道路交通管理處罰條例第45條第9款
    、第61條第3 項、第63條第1項第1款分別定有明文。查本件
    受處分人於95年3月11日9時30分許，駕駛車號UA─5059號自
    小客車沿臺中市○○○街由東興路往文心路方向行駛，行經
    臺中市○○路及大墩二街口，支線道車未讓幹線道車先行，
    肇事致人受傷，經警舉發之事實，有臺中市○○○○○道路
    交通管理事件通知單一份附卷可稽，而受處分人上述違規事
    實明確，亦有臺中市警察局第四分局95年7 月21日中分四交
    字第0950085014號函、道路交通事故現場圖、調查報告表、
    交通事故談話紀錄表、自首情形紀錄表、補充資料表、現場
    照片等件附卷可佐。
四、承上，本件受處分人行駛上開路口之路線上劃有倒三角形標
    線，參諸前開資料所示，既係屬支線道，黃菁湘行駛路線則
    為幹線道，依首揭條文規定，路權應歸屬於黃菁湘，受處分
    人即應禮讓黃菁湘車輛先行。而徵諸道路交通事故現場圖所
    示雙方發生擦撞地點，雙方行駛路線均已行至靠近路口中線
    ，受處分人於警詢時供稱：進入路口時，對方從伊右側行駛
    大墩路出現等語，黃菁湘則供稱：進入路口後，看見對方從
    伊左側行駛大墩二街出現等語，雙方於行駛進路口後始發現
    對方進而發生車禍，衡情應認係同時靠近路口中線，無從憑
    此改定黃菁湘之上開路權歸屬；再者，黃菁湘於警詢時自承
    其當時車速為時速40公里，依道路交通事故調查表速限欄記
    載該路段速限為50公里，並無證據證明黃菁湘有未遵守速限
    行駛之事實。受處分人辯稱路權應歸屬於伊，黃菁湘因車禍
    成傷，係因其未遵守市區安全車速所致等語，不足採信。受
    處分人未讓幹線道車先行致煞車不及發生車禍，與黃菁湘所
    受傷害之結果間，有相當因果關係，應堪認定。準此，受處
    分人上開違規事實明確，原處分機關援引道路交通管理處罰
    條例第45條第1項第9款、第61條第3項第1款之規定，裁處罰
    鍰600元並依同條例第63條第1 項記違規點數共4點，逾期則
    依裁決書處罰主文規定處罰，核無不當，其異議為無理由，
    應予駁回。
五、依道路交通管理處罰條例第87條第2 項，道路交通案件處理
    辦法第19條，裁定如主文。
中    華    民    國    95    年    8     月    24    日
                  臺灣臺中地方法院交通法庭
                      法  官  吳  崇  道
上正本證明與原本無異。
如不服本裁定應於送達後5日內向本院提出抗告狀。
                      書記官  黃  舜  民
中    華    民    國    95    年    8     月    24    日


司法院資訊處製作；財團法人民間司法改革基金會備份。
